臺灣彰化地方法院刑事判決　　　　　　　99年度訴字第1440號
公　訴　人　臺灣彰化地方法院檢察署檢察官
被　　　告　王云富
　　　　　　　　（現於法務部矯正署雲林第二監獄執行中）
上列被告因詐欺等案件，經檢察官提起公訴（98年度少連偵字第
48號），本院判決如下：
    主  文
王云富故買贓物，處有期徒刑肆月，如易科罰金，以新台幣壹
仟元折算壹日。
    事  實
一、江勝豪（所涉偽造文書、詐欺等案件尚在審理中）因經常出
    入台北富邦銀行北台中分行，因而認識時任警衛之王云富，
    江勝豪欲將其以冒名詐欺之方式，向各家電信公司所詐得之
    贈品筆記型電腦或手機（按即各電信業者推出之0元手機專
    案，該方案有一定之門號綁約期限及每個月固定需繳交之費
    率，江勝豪一旦取得門號專案所配置之贈品小型筆記型電腦
    或手機後，因詐欺集團7-10天即需換門號，縱門號因未繳費
    遭電信公司停話，該門號業已為詐欺集團使用完畢，且停話
    後需本人再至門市辦理復話，故江勝豪從未支付任何一期之
    電信費用），轉售予銷贓變現花用，即向王云富逗售，其方
    式或以面談，或係持用門號0000000000行動電話，撥打王云
    富所持用門號0000000000行動電話，約定一有因上開取得贓
    物贈品即售與王云富，而王云富為貪圖便宜即應允之，王云
    富明知江勝豪所交付之上開物品均係來路不明之贓物，竟基
    於故買贓物之單一犯意，自98年1月間某日起至同年4月19日
    間，在其位於台中市○○區○○里○○鄰○○路472號4樓住處
    之樓下處，以每台筆記型電腦3500元、每支空機（即手機不
    含SIM卡）0000-0000元不等之價格計接續向江勝豪買受筆記
    電腦約13台及手機2支，由江豪勝分3次於該處交付之。。
二、案經彰化縣警察局報告臺灣彰化地方法院檢察署檢察官偵查
    起訴。
    理  由
一、按除被告所犯為死刑、無期徒刑、最輕本刑為3年以上有期
    徒刑之罪或高等法院管轄第一審案件者外，於前條第1項程
    序進行中，被告先就被訴事實為有罪之陳述時，審判長得告
    知被告簡式審判程序之旨，並聽取當事人、代理人、辯護人
    及輔佐人之意見後，裁定進行簡式審判程序；除簡式審程序
    及簡易程序案件外，第一審應行合議審判，刑事訴訟法第27
    3條之1第1項、第284條之1分別定有明文。本件被告王云富
    所涉係死刑、無期徒刑、最輕本刑為3年以上有期徒刑之罪
    或高等法院管轄第一審案件以外之罪，並於本院行準備程序
    時就被訴事實為有罪之陳述，本院合議庭依前揭規定，經評
    議結果，裁定改由1名法官獨任行簡式審判程序，先予敘明
    。
二、現行刑事訴訟法為保障被告之反對詰問權，排除具有虛偽危
    險性之傳聞證據，以求實體真實之發見，於該法第159條第1
    項明定被告以外之人於審判外之言詞或書面陳述，除法律有
    規定者外，不得作為證據。本件檢察官、被告於本院準備程
    序及審理程序中，並未就本案卷內證據資料之證據能力提出
    爭執，且迄於言詞辯論終結前，均未主張有刑事訴訟法第15
    9條第1項不得為證據之情形，應認均已同意本案卷內之證據
    資料均得作為本案證據，且經本院審酌後，認無不適當之情
    形，是本案卷內之證據均有證據能力，合先敘明。
三、上揭事實，業據被告王云富於本院行準備程序及審理中，供
    承不諱，核與證人即共同被告江勝豪於本院審理中，所證情
    節相符，並有門號0000000000行動電話與門號0000000000行
    動電話之通訊監察譯文1份在卷可佐，而觀該譯文內容確係
    提及贓物內容、數量及交付地點，是被告王云富之自白與事
    實相符，堪可採信。本件罪證明確，被告王云富故買贓物之
    犯行，足以認定。
四、核被告王云富所為，係犯刑法第349條第2項之故買贓物罪。
    按公訴人未指被告王云富故買贓物之時、地及每次故買之內
    容與數量，且於論罪法條亦係論以一罪，且被告王云富亦表
    明係以一犯意接續為該行為，因此基於罪疑唯輕，故認定被
    告王云富上開犯行，僅以一罪論。爰審酌被告因貪圖便宜為
    上開故買贓物之犯行，實有不該，惟其念犯後坦承犯行之態
    度兼衡渠等之素行、犯罪動機、目的、手段等一切情狀，量
    處如主文所示之刑，並諭知易科罰金之折算標準，以示懲儆
    。
據上論斷，應依刑事訴訟法第273條之1第1項、第299條第1項前
段，刑法第349條第2項、第41條第1項前段，刑法施行法第1條之
1，判決如主文。
本案經檢察官黃顗雯到庭執行職務。
中    華    民    國   100    年    9     月    30    日
                  刑事第三庭          法  官  洪志賢
以上正本證明與原本無異。
如不服本判決應於收受判決後10日內向本院提出上訴書狀，並應
敘述具體理由；其未敘述上訴理由者，應於上訴期間屆滿後20日
內向本院補提理由書（均須按他造當事人之人數附繕本）「切勿
逕送上級法院」。
中    華    民    國   100    年    9     月    30    日
                                      書記官  許億先
附錄本案論罪科刑法條全文：
中華民國刑法第349條
（普通贓物罪）
收受贓物者，處 3 年以下有期徒刑、拘役或 5 百元以下罰金。
搬運、寄藏、故買贓物或為牙保者，處 5 年以下有期徒刑、拘
役或科或併科 1 千元以下罰金。
因贓物變得之財物，以贓物論。